【裁判字號】    95,訴,1187
【裁判日期】    950530
【裁判案由】    毒品危害防制條例
【裁判全文】
臺灣板橋地方法院刑事判決              95年度訴字第1187號
公  訴  人  臺灣板橋地方法院檢察署檢察官
被      告  甲○○
上列被告因違反毒品危害防制條例案件，經檢察官提起公訴（95
年度毒偵字第1067號），嗣因被告於本院準備程序中就被訴事實
為有罪之陳述，本院告知被告簡式審判程序之旨，並聽取當事人
之意見後，由本院合議庭裁定改由受命法官獨任依簡式審判程序
進行，判決如下：
    主  文
甲○○施用第一級毒品，累犯，處有期徒刑玖月，扣案之第一級
毒品海洛因壹包之外包裝沒收，其內之第一級毒品海洛因（淨重
零點零柒公克）沒收銷燬之；又施用第二級毒品，累犯，處有期
徒刑伍月。應執行有期徒刑壹年，扣案之第一級毒品海洛因壹包
之外包裝沒收，其內之第一級毒品海洛因（淨重零點零柒公克）
沒收銷燬之。
    事  實
一、甲○○前有多次施用毒品前科，其於民國87年間，因施用毒
    品案件，經本院以87年度毒聲字第775 號裁定送觀察、勒戒
    後，認無繼續施用毒品之傾向，由臺灣板橋地方法院檢察署
    檢察官於87年11月16日，以87年度偵字第10196 號不起訴處
    分確定；復因施用第一、二級毒品案件，經本院以89年度毒
    聲字第1990號裁定送觀察、勒戒後，認有繼續施用毒品傾向
    ，再經本院以89年度毒聲字第2392號裁定令入戒治處所施以
    強制戒治一年，其戒治後成效經評定為合格，無繼續戒治之
    必要，經本院以90年度毒聲字第11號裁定停止戒治，所餘戒
    治期間，付保護管束，迄至於90年4 月9 日戒治期滿執行完
    畢，並由臺灣板橋地方法院檢察署檢察官於89年4 月12日以
    89年度毒偵字第1634號聲請簡易判決處刑，且經本院以89年
    度訴字第948 號各判處有期徒刑9 月、5 月，並定應執行有
    期徒刑1 年，甫於94年4 月30日因縮短刑期執行完畢。詎甲
    ○○猶不知悔改，復分別基於施用第一級毒品海洛因（下稱
    海洛因）及第二級毒品甲基安非他命（起訴書誤載為安非他
    命，下稱甲基安非他命）之犯意，於95年1 月17日某時，在
    其臺北縣永和市○○路194 號3 樓住處（起訴書略載為同年
    月19日12時許，經警採尿前26小時、96小時內某時，在不詳
    地點），以將毒品海洛因摻入香菸後點燃後吸食之方式，施
    用海洛因，另以將甲基安非他命置入其自己臨時組裝而成之
    玻璃吸食器，用火燒烤成煙霧後吸食之方式，施用甲基安非
    他命。嗣於95年1 月18日19時30分許，為警在臺北縣中和市
    ○○路○ 段526 巷口查獲，並扣得海洛因1 包（淨重0.07
    公克）。
二、案經臺北市政府警察局士林分局移送臺灣板橋地方法院檢察
    署檢察官偵查起訴。
    理  由
壹、程序方面：
    查本件被告甲○○所犯並非死刑、無期徒刑、最輕本刑為三
    年以上有徒刑之罪或高等法院管轄第一審案件，而其於準備
    程序進行中，被告先就被訴事實為有罪之陳述，經法官告知
    簡式審判程序之旨，並聽取公訴人及被告之意見後，本院認
    適宜改依簡式審判程序進行，爰依刑事訴訟法第273 條之1
    第1 項、第284 條之1 規定，由本院合議庭以裁定由受命法
    官獨任進行簡式審判程序，合先敘明。
貳、實體方面：
一、上揭事實，業據被告甲○○於本院審理時坦承不諱，復有搜
    索扣押筆錄、扣押物品目錄表各乙份存卷可稽，及海洛因1
    包扣案可資佐證。又被告為警查獲時所採其尿液送驗結果，
    係呈安非他命類（含甲基安非他命）陽性反應及嗎啡陽性反
    應，此有臺北市政府警察局偵辦毒品案件尿液檢體委驗單1
    紙（尿液檢體編號為：000334）、台灣檢驗科技股份有限公
    司於95年2 月10日出具之濫用藥物檢驗報告1 份（報告編號
    為：CH/2006/11448）在 卷可稽。而扣案之白粉1 包，經送
    法務部調查局鑑驗結果，淨重0.07公克（空包裝重0.24公克
    ），檢出含海洛因成分，有該局95年3 月22日調科壹字第06
    0011412 號鑑定書1 份存卷可憑，綜上，被告之任意性自白
    有上述補強證據可佐，堪以採信。又查，被告前於87年間，
    因施用毒品案件，經本院以87年度毒聲字第775 號裁定送觀
    察、勒戒後，認無繼續施用毒品之傾向，由臺灣板橋地方法
    院檢察署檢察官於87年11月16日，以87年度偵字第10196 號
    不起訴處分確定；復因施用第一、二級毒品案件，經本院以
    89年度毒聲字第1990號裁定送觀察、勒戒後，認有繼續施用
    毒品傾向，再經本院以89年度毒聲字第2392號裁定令入戒治
    處所施以強制戒治一年，其戒治後成效經評定為合格，無繼
    續戒治之必要，經本院以90年度毒聲字第11號裁定停止戒治
    ，所餘戒治期間，付保護管束，迄至於90年4 月9 日戒治期
    滿執行完畢，此有臺灣高等法院被告前案紀錄表在卷可稽。
    綜上所述，足認被告前經強制戒治執行完畢釋放後，五年內
    再犯本件施用第一、二級毒品犯行。本案事證明確，被告犯
    行堪以認定，應依法論科。
二、查海洛因及甲基安非他命，分屬於毒品危害防制條例第2 條
    第2 項第1 、2 款所規定之第一、二級毒品，核被告所為，
    係犯毒品危害防制條例第10條第1 項、第2 項之施用第一、
    二級毒品罪。被告施用前後持有第一、二級毒品之低度行為
    ，各為施用之高度行為所吸收，均不另論罪。被告所犯上開
    二罪名，犯意各別，行為互殊，應予分論併罰。又被告於89
    年間，因施用第一、二級毒品案件，經本院以89年度訴字第
    948 號各判處有期徒刑9 月、5 月，並定應執行有期徒刑1
    年，甫於94年4 月30日因縮短刑期執行完畢，此有上述前科
    表附卷可稽，被告於五年內再犯有期徒刑以上之本罪，為累
    犯，各應依刑法第47條規定，加重其刑。審酌被告前有多次
    犯施用毒品前科，且曾經強制戒治完畢，竟再為本件施用毒
    品犯行，顯見其不思悔改，自制力亦顯不佳；惟另考量被告
    尚有年邁母親賴其扶養照顧之生活狀況，有被告母親鄭陳菊
    之身心障礙手冊影本1 紙及已給付予外籍勞工薪資之收據8
    紙存卷可憑，及其於犯後已坦承犯行，而其施用毒品行為於
    本質上係屬自我戕害行為，反社會性之程度應屬較低等一切
    情狀，各量處如主文所示之刑，併定其應執行之刑，以資懲
    儆。又扣案之海洛因1 包（淨重0.07公克），既屬當場查獲
    之第一級毒品，爰依毒品危害防制條例第18條第1 項前段規
    定，宣告沒收銷燬之。至該海洛因1 包之外包裝，係用於包
    裹毒品，防其裸露、潮濕，便於攜帶施用，係預備供被告施
    用毒品所用之物，且係被告所有，此據被告於本院審理時供
    明在卷，爰依刑法第38條第1 項第2 款規定，亦併予宣告沒
    收。
據上論斷，應依刑事訴訟法第273 條之1 第1 項、第299 條第1
項前段，毒品危害防制條例第10條第1 項、第2 項、第18條第1
項前段，刑法第11條、第47條、第51條第5 款、第38條第1 項第
2 款，判決如主文。
本案經檢察官陳孟黎到庭執行職務。
中    華    民    國    95    年    5     月    30    日
                  刑事第十一庭法  官  林淑婷
以上判決正本證明與原本無異。
如不服本判決，應於送達後十日內，向本院提出上訴狀。
                              書記官  廖貞音
中    華    民    國    95    年    5     月    30    日
附錄本案論罪科刑法條全文：
毒品危害防制條例第十條
施用第一級毒品者，處六月以上五年以下有期徒刑。
施用第二級毒品者，處三年以下有期徒刑。


司法院資訊處製作；財團法人民間司法改革基金會備份。
